臺灣高等法院刑事判決　　　　　　　　 96年度上訴字第671號
上　訴　人
即　被　告　甲○○
　　　　　　　　　　（現於臺灣臺北監獄臺北分監執行中）
上列上訴人因毒品危害防制條例案件，不服臺灣士林地方法院95
年度訴字第1099號，中華民國95年12月29日第一審判決（起訴案
號：臺灣士林地方法院檢察署95年度毒偵字第1871號），提起上
訴，本院判決如下：
    主  文
上訴駁回。
    事實及理由
一、本案經本院審理結果，認第一審以上訴人即被告甲○○罪證
    明確，犯有毒品危害防制條例第10條第1項之施用第一級毒
    品罪及同法第10條第2項施用第二級毒品罪，論以想像競合
    犯，而從一重罪之施用第一級毒品罪處斷，且再就被告之複
    次犯行，論以集合犯之包括一罪。而適用毒品危害防制條例
    第10條第1項、第2項，刑法第11條、第55條、第47條第1項
    、第38條第1項第2款之規定，且審酌被告於受觀察、勒戒後
    ，猶另萌施用毒品之犯意，再犯本罪，顯見其戒除毒癮之意
    志薄弱，及施用毒品係戕害其自己身心，並無加害他人，兼
    衡其施用毒品之犯罪動機、目的、手段、坦承犯行，態度良
    好等一切情狀，判處有期徒刑1年8月。其認事用法及量刑均
    核無不合，應予維持，並引用第一審判決書記載之事實、證
    據及理由（惟原審判決書主文及理由有關海洛因及安非他命
    之沒收銷燬部分，應將「包裝袋」除外，茲補述之，餘如附
    件第一審判決書所載）。
二、被告上訴意旨，其自94年10月24日即開始施用海洛因及安非
    他命，迄95年8月23日止，其間並無間斷，故應論以連續犯
    一罪，且為前判決即本院95年上訴字第36號判決效力所及，
    法院不應再為判決論處被告罪刑，且以原審量刑過重求予輕
    判云云。
(一)、按確定判決既判力之原則，不論實質上之一罪，或連續犯、
    牽連犯、想像競合犯等裁判上之一罪，其一部事實已經判決
    確定者，對於構成一罪之其他部分，均有其適用，此乃基於
    審判不可分之關係，在審理事實之法院，就全部犯罪事實，
    依同法第267條之規定，本應予以審判，故其判決確定之效
    力，應及於全部之犯罪事實，若在最後審理事實之法院宣判
    後，始行發生之事實，既非該法院所得審判，即為該案判決
    之既判力所不及。是既判力對於時間效力之範圍，係以最後
    審理事實法院之宣示判決日為判斷之標準，最高法院87年度
    台上字第1150號判決意旨參照。則縱如被告所陳，其自94年
    10月24日迄本案之案發日即95年8月23日皆斷斷續續施用海
    洛因及安非他命云云，則揆諸前開說明，被告自95年5月4日
    本院95年度上訴字第36號判決宣示日之翌日起算之犯行，即
    非該判決效力所及，本院自得予以審理判決，被告所辯尚有
    誤會。
(二)、再按刑之量度乃事實審法院之職權，原審既已審酌被告犯罪
    之動機、目的、手段及犯後態度良好，並無戒絕之決心，所
    戕害乃自身之健康等情，且本院以：被告自95年5月4日翌日
    某時起至同年8月23日上午8時止，均每日以1至2次複次施用
    海洛因及安非他命，其犯行時間長，且檢察官於原審尚且論
    告：被告二種毒品一起施用，表示毒癮甚重，為此具體求處
    有期徒刑2年，則原審量處被告有期徒刑1年8月，尚無量刑
    過重之虞。
三、從而被告上訴以本案之犯行，為本院95年度上訴字第36號判
    決效力所及暨原審量刑過重云云，均為無理由，應予駁回。
據上論斷，應依刑事訴訟法第373條、第368條，判決如主文。
本案經檢察官羅榮乾到庭執行職務。
中　　華　　民　　國　　96　　年　　3 　　月　　30　　日
　　　　　　　　　刑事第十四庭  審判長法　官  陳志洋
　　　　　　　　　　　　　　　　　    法　官  蔡聰明
　　　　　　　 　 　　　　　　　　　　法　官  林秀鳳
以上正本證明與原本無異。
如不服本判決，應於收受送達後十日內向本院提出上訴書狀，其
未敘述上訴之理由者並得於提起上訴後十日內向本院補提理由書
（均須按他造當事人之人數附繕本）。
                                      書記官  耿鳳君
中　　華　　民　　國　　96　　年　　4 　　月　　2 　　日
附錄：本案論罪科刑法條全文
毒品危害防制條例第10條
施用第一級毒品者，處 6 月以上 5 年以下有期徒刑。
施用第二級毒品者，處 3 年以下有期徒刑
